【裁判字號】    97,交聲,173
【裁判日期】    970909
【裁判案由】    違反道路交通管理處罰條例聲明異議
【裁判全文】
臺灣新竹地方法院交通事件裁定         97年度交聲字第173號
原處分機關  交通部公路總局新竹區監理所新竹市監理站
異  議  人  甲○○
即受處分人
上列異議人因違反道路交通管理處罰條例案件，對於交通部公路
總局新竹區監理所新竹市監理站民國97年5月9日所為之竹監新四
字第裁51-E00000000號裁決處分，聲明異議，本院裁定如下：
    主  文
異議駁回。
    理  由
一、按受處分人，不服第8 條主管機關所為之處罰，得於接到裁
    決書之翌日起20日內，向管轄地方法院聲明異議，又交通法
    庭認為聲明異議無理由者，應以裁定駁回之，道路交通管理
    處罰條例第87條第1 項、道路交通案件處理辦法第19條分別
    定有明文。次按，快車道不得臨時停車，道路交通安全規則
    第 111條第1項第1款亦有規定。又汽車駕駛人在禁止臨時停
    車處所停車者，處新臺幣（下同）600元以上1,200元以下罰
    鍰，道路交通管理處罰條例第56條第1項第1款復有明文。
二、原處分意旨略以：異議人即受處分人所有車牌號碼 8231-SA
    號自用小客車，於民國97年4 月14日17時35分許在新竹市○
    ○路149 號前，因在禁止臨時停車之處所停車，為原舉發單
    位即新竹市警察局交通隊填掣第E00000000 號舉發違反道路
    交通管理事件通知單，逕行舉發異議人「在禁止臨時停車處
    所停車」，嗣異議人於到案日期前向原處分機關即交通部公
    路總局新竹區監理所提出申訴，經原處分機關函請原舉發單
    位即新竹市警察局調查結果，仍認其確有前揭違規行為，乃
    據以依道路交通管理處罰條例第56條第1項第1款之規定，於
    97年5月9日以竹監新四字第裁51-E00000000號裁決書，裁處
    異議人罰鍰900元。
三、聲明異議意旨略以：異議人即受處分人主張舉發地點並未設
    有禁止臨時停車標線且該處亦非快車道，又舉發地點附近臨
    時停車實屬不易，蓋附近商家平日以摩托車或盆栽長期霸佔
    路肩，而舉發地點即新竹市○○路149 號處成為停車地點之
    選擇，因此請求撤銷原處分等語。
四、經查：
(一)、異議人在前揭時地，確有將車牌號碼8231-SA 號自用小客車
    停放於禁止臨時停車處所，有舉發採證照片影本2 幀附卷可
    稽。觀之採證照片，異議人將整部汽車停放於路中心線與路
    邊線之間，該位置即在車道之上，違規地點係快車道無誤，
    異議人所有車牌號碼8231-SA 號自用小客車確實違規停放於
    快車道上，故異議人車輛於禁止臨時停車處所違規停車之事
    實，已堪認定。
(二)、異議人雖辯稱舉發地點並非快車道云云，惟按標繪於路面之
    白虛線，設於路段中者，用以分隔同向車道或作為行車安全
    距離辨識線，道路交通標誌標線號誌設置規則第149條第1項
    第1 款定有明文，而觀諸卷附警方之採證照片顯示，受處分
    人停車路段，係以白虛線標線分隔之二線快車道，是異議人
    辯稱違規地點並非快車道，顯係其有所誤解，尚無可採。
(三)、至異議人另辯稱舉發地點並未設有禁止臨時停車之標線，惟
    縱該路段道路邊線雖未劃有紅或黃色之禁止路邊停車線，而
    係白色邊線容許路邊停車，然此僅於判斷是否違規「路邊停
    車」始有意義，本件異議人係將車輛停於「車道」上，顯非
    「路邊停車」，故該處有無劃有禁止停車標線，自非所問，
    是異議人上開所辯，亦無可採。
(四)、異議人另主張舉發地點附近臨時停車實屬不易，蓋附近商家
    平日以摩托車或盆栽長期霸佔路肩，而舉發地點即新竹市○
    ○路149 號前成為停車地點之選擇云云，惟本件異議人在客
    觀上既有於禁止臨時停車處所停車違規行為，業經詳述如前
    ，而遵守道路交通安全規則乃任何駕駛人之義務，不容任意
    藉詞規避，異議人認為舉發地點附近臨時停車之處所若有其
    他車輛或障礙物違規放置，致妨礙人車通行或難以臨時停車
    ，異議人自應敘明違規事實或檢具違規證據資料，向公路主
    管或警察機關檢舉，而非逕行違規臨時停車致亦妨礙其他人
    車之通行，是異議人上開陳述仍無從據以卸免其違規之責，
    附此敘明。
五、綜上，原處分機關對異議人之前揭違規行為，依道路交通管
    理處罰條例第56條第1項第1款及違反道路交通管理事件統一
    裁罰標準及處理細則所訂之違反道路交通管理事件統一裁罰
    標準表之規定裁處異議人罰鍰900 元，並無不合，本件異議
    為無理由，應予駁回。
六、應依道路交通案件處理辦法第19條，裁定如主文。
中    華    民    國    97    年    9     月    9     日
                  交通法庭法  官  楊數盈
以上正本證明與原本無異。
如不服本裁定，應於裁定送達後5 日內向本院提出抗告狀。
                          書記官  謝國聖
中    華    民    國    97    年    9     月    9     日


司法院資訊處製作；財團法人民間司法改革基金會備份。
